【裁判字號】    95,易,1797
【裁判日期】    951026
【裁判案由】    竊盜
【裁判全文】
臺灣板橋地方法院刑事判決              95年度易字第1797號
公  訴  人  臺灣板橋地方法院檢察署檢察官
被      告  丙○○
            乙○○
上列被告因竊盜案件，經檢察官提起公訴（95年度偵字號第2024
8 號），被告於準備程序進行中就被訴事實為有罪之陳述，經告
知簡式審判程序之旨，並聽取當事人之意見後，本院裁定由受命
法官獨任進行簡式審判程序，並判決如下：
    主  文
丙○○共同攜帶兇器竊盜，處有期徒刑捌月。
乙○○共同攜帶兇器竊盜，累犯，處有期徒刑玖月。
扣案之鐵鎚壹支、鉗子壹支、鐵鑿壹支均沒收。
    事  實
一、丙○○前於民國90年間因業務過失致死罪，經判處有期徒刑
    8 月，緩刑3 年；於93年間復因違反毒品危害防制條例、竊
    盜案件，經判處有期徒刑8 月、4 月，二罪經定其應執行刑
    為有期徒刑11月，前開緩刑業經撤銷，並接續執行，於95年
    5 月9 日假釋出監，上開各刑於95年9 月20日縮刑期滿（於
    本案不構成累犯）；乙○○前於86年間因強盜案件，經判處
    有期徒刑5 年4 月，於93年1 月3 日縮刑期滿執行完畢（此
    部分構成累犯），其後復於93年間因違反毒品危害防治條例
    案件，經判處有期徒刑8 月，嗣於94年間再因違反毒品危害
    防治條例案件，經先後判處有期徒刑3 月、8 月，前開各刑
    經接續執行，於95年5 月23日假釋出監，上開各刑於95年8
    月23日期滿。詎均仍不知悔改，竟共同基於意圖為自己不法
    所有之犯意聯絡，於95年8 月20日下午1 時10分許，由丙○
    ○騎乘其母所有之未懸掛車牌之重型機車（未懸掛車牌）搭
    載乙○○，並攜帶其所有客觀上可供凶器使用之鐵鎚1 支、
    鉗子1 支及鐵鑿1 支，至臺北縣三峽鎮添福里墓園，趁添福
    里墓園無人看顧之際進入墓園內，由丙○○持鐵鑿、乙○○
    持鉗子，共同將丁○○祖墳之白鐵門1 片拆下，搬至上開機
    車欲將之載離現場變賣，惟旋於同日下午3 時10分許，二人
    因形跡可疑遭警方盤查，始查獲上情，並扣得丙○○所有供
    本件竊盜所用之鐵鎚1 支、鉗子1 支及鐵鑿1 支。
二、案經臺北縣政府警察局三峽分局報告臺灣板橋地方法院檢察
    署檢察官偵查起訴。
    理  由
壹、程序部分：按除被告所為死刑、無期徒刑、最輕本刑為三年
    以上有期徒刑之罪或高等法院管轄第一審案件者外，於第一
    次審判期日前之準備程序進行中，被告先就被訴事實為有罪
    之陳述時，審判長得告知被告簡式審判程序之旨，並聽取當
    事人、代理人、辯護人及輔佐人之意見後，裁定進行簡式審
    判程序，刑事訴訟法第273 條之1 第1 項定有明文。經核本
    件被告丙○○、乙○○所犯係死刑、無期徒刑、最輕本刑為
    三年以上有期徒刑以外之罪，其於準備程序中就被訴事實為
    有罪之陳述，經法官告知簡式審判程序之旨，並聽取公訴人
    、被告之意見後，本院爰依首揭規定，合議裁定由受命法官
    獨任進行簡式審判程序，合先敘明。
貳、實體部分：
一、上揭犯罪事實，訊據被告丙○○、乙○○迭於偵審中均坦承
    不諱，且互核相符，並經證人即被害人丁○○於警訊中證述
    情節大致相符，並有贓物認領保管單1 紙、照片6 幀在卷及
    被告丙○○所有供行竊使用之鐵鎚1 支、鉗子1 支及鐵鑿1
    支扣案可資佐證，是被告之自白與前開補強證據相互參證，
    認應與事實相符，自可採信，是其等加重竊盜犯行，洵堪認
    定，自應依法論科。
二、核被告丙○○、乙○○所為，均係犯刑法第321 條第1 項第
    3 款之攜帶兇器竊盜罪。又被告彼此間有犯意連絡、行為分
    擔，均為共同正犯。再被告乙○○前有事實欄所載之犯罪執
    行完畢紀錄，此有臺灣高等法院被告前案紀錄表一份附卷可
    稽，茲被告乙○○於五年以內再故意犯本件有期徒刑以上之
    罪，構成累犯，應依刑法第47條第1 項規定，加重其刑，至
    公訴人另認被告丙○○亦構成累犯云云，惟經本院調閱被告
    丙○○前開案件之執行案卷，被告丙○○上開各刑經接續執
    行，於95年5 月9 日假釋出監，95年9 月20日始刑期期滿，
    此經本院調閱臺灣板橋地方法院檢察署93年度執更字第1774
    號、95年度執更字第7 號、95年度執聲字第294 號查明屬實
    ，是被告於執行期滿前犯本罪，尚不構成累犯，公訴人所認
    ，自屬有誤。本院爰審酌被告素行不佳，其等犯罪之動機、
    目的、手段暨智識程度，惟酌以其犯罪後均坦承犯行之態度
    等一切情狀，分別量處如主文所示之刑，以資懲儆。又扣案
    之鐵鎚1 支、鉗子1 支及鐵鑿1 支，為被告丙○○所有供渠
    與乙○○竊盜所用，自應依法宣告沒收之。
據上論斷，應依刑事訴訟法第273 條之1 第1 項、第299 條第1
項前段，刑法第28條、第321 條第1 項第3 款、第47條第1 項、
第38條第1 項第2 款，判決如主文。
本案經檢察官甲○○到執行職務。
中    華    民    國    95    年    10    月    26    日
                  刑事第十二庭  法  官  徐蘭萍
以上正本證明與原本無異
如不服本判決應於送達後10日內向本院提出上訴狀
                                書記官  莊川億
中    華    民    國    95    年    10    月    26    日
附錄本案論罪科刑法條全文：
中華民國刑法第321條
（加重竊盜罪）
犯竊盜罪而有左列情形之一者，處 6 月以上、 5 年以下有期徒
刑：
一  於夜間侵入住宅或有人居住之建築物、船艦或隱匿其內而犯
    之者。
二  毀越門扇、牆垣或其他安全設備而犯之者。
三  攜帶兇器而犯之者。
四  結夥三人以上而犯之者。
五  乘火災、水災或其他災害之際而犯之者。
六  在車站或埠頭而犯之者。
前項之未遂犯罰之。


司法院資訊處製作；財團法人民間司法改革基金會備份。
